# 陈版求助！资本确认的税会差异！

提问人：酱油汁 时间：2019-12-13 08:05:35
我司一个项目引入 PE 外部融资，按照协议约定，项目公司只要有可分配的利润，就必须每年按 11% 进行收益的预分配，后续还会剩余收益分配权，有所以说项目公司不能无条件地避免支付现金，会计应分类为负债。但协议又约定，所有分配都要用税后的收益来分配，且 PE也派了一个董事进入项目公司董事会，所以不符合所得税上混合融资分类为负债的情形，所得税应当分类为所有者权益。请问这样分析对吗？如果对，那会计上将这笔负债计入什么科目好呢？长期借款？其他非流动负债？

回答人：chenyiwei
你的理解基本合理。会计上的处理基本合理。。在合并报表层面，相关负债计入其他非流动负债处理，同时后续运作期间归属合作方的项目公司收益应计入费用（一般是财务费用）。